臺灣板橋地方法院刑事判決　　　　　　　　　　　　　九十三年度易字第五三二號
　　公　訴　人　臺灣板橋地方法院檢察署檢察官
　　被　　　告　甲○○
　　　　　 　 原名吳瑞榮）.
右列被告因違反毒品危害防制條例案件，經檢察官提起公訴（九十三年度毒偵字第二
二六九號），因被告於本院準備程序中為有罪之陳述，嗣經本院合議庭裁定以簡式審
判程序審理，本院判決如左：
    主  文
甲○○連續施用第一級毒品，累犯，處有期徒刑壹年。
    事  實
一、甲○○（原名吳瑞榮於民國九十年四月九日更名）前曾於八十九年間因犯偽造文
    書罪，經臺灣桃園地方法院以八十九年度易字第三九九號判處有期徒刑三月確定
    ，於九十年一月二十五日執行完畢；復於八十九年間因犯賭博罪，經本院以八十
    九年度重簡字第四二號科罰金六百元確定，於九十三年五月十二日繳清罰金執
    行完畢；又於九十一年間因犯竊盜罪，經本院以九十一年度易字第八七五號判處
    拘役四十日確定；另於九十一年間因違反毒品危害防制條例案件，經本院於九十
    一年六月十七日以九十一年度訴字第六二七號分別判處有期徒刑七月、四月，應
    執行有期徒刑十月確定，於九十二年十一月十日縮短刑期執行完畢。
二、甲○○曾於八十六年間因施用第一級毒品海洛因案件，經本院以八十七年度毒聲
    字第一九五號裁定送觀察、勒戒後，認有繼續施用毒品傾向，由臺灣板橋地方
    法院檢察署檢察官聲請強制戒治，本院以八十七年毒聲字第一五七二號裁定強制
    戒治一年，強制戒治期滿，臺灣板橋地方法院檢察署檢察官於八十九年度十一月
    十七日，以八十九年度戒毒偵字第八０一號為不起訴處分確定；刑案部分，經本
    院於八十九年十一月三十日以八十九年度簡字第二三二號為免刑判決，並於九十
    年一月二日確定；復於九十一年間因施用第一級毒品海洛因及第二級毒品安非他
    命案件，經本院裁定令入戒治處所施以強制戒治，並經臺灣板橋地方法院檢察署
    檢察官以九十一年度毒偵緝字第四二號提起公訴，經本院於九十一年五月二十一
    日以九十一年度訴字第六二七號分別判處有期徒刑七月、四月，應執行有期徒刑
    十月，並於九十一年六月十七日確定。甲○○猶不知悔改，且未戒除毒癮，竟基
    於施用第一級毒品之概括犯意，自九十三年四月三日凌晨五時許起，至九十三月
    七月二十八日十六時許止，連續在臺北縣新莊市○○路二０七巷十六號住處，以
    將第一級毒品海洛因摻入香菸中吸食之方式，連續施用海洛因多次，平均每個月
    施用二次。嗣因甲○○為臺北縣政府警察局新莊分局列管毒品人口，經警於同年
    四月四日十八時五十分強制採集尿液送驗而發現上情。
三、案經臺北縣政府警察局新莊分局報請臺灣板橋地方法院檢察署檢察官偵查起訴，
    於準備程序進行中，被告就被訴事實為有罪之陳述，經告知被告簡式審判程序之
    旨，並聽取當事人之意見後，嗣經本院合議庭裁定以簡式審判程序審理。
    理  由
壹、關於程序：
    按「除被告所犯為死刑、無期徒刑、最輕本刑為三年以上有期徒刑之罪或高等法
    院管轄第一審案件者外，於前條第一項程序進行中，被告先就被訴事實為有罪之
    陳述時，審判長得告知被告簡式審判程序之旨，並聽取當事人、代理人、辯護人
    及輔佐人之意見後，裁定進行簡式審判程序。」刑事訴訟法第二百七十三條之一
    定有明文。查被告甲○○涉犯之毒品危害防制條例第十條第一項之施用第一級毒
    品罪，法定本刑為六月以上五年以下有期徒刑，非最輕本刑為三年以上有期徒刑
    之罪，且被告於本院九十三年七月三十日準備程序進行中，復就被訴之事實為有
    罪之陳述，經告知被告簡式審判程序之旨，被告及公訴人對於本件改依簡式審判
    程序審理亦均表示無意見，是本院即依前揭刑事訴訟法規定，裁定本件進行簡式
    審判程序，合先敘明。
貳、關於實體：
一、右揭犯罪事實，業據被告甲○○於本院準備程序、審理中均自白不諱，其於九十
    三年四月四日十八時五十分許所採集之尿液檢體，經送臺灣檢驗科技股份有限公
    司以酵素免疫分析法初驗、氣相層析質譜儀法覆驗之結果，確呈現嗎啡陽性反應
    ，有上開公司九十三年四月十五日出具之濫用藥物尿液檢驗報告一份及列管毒品
    人口尿液檢體採集送驗紀錄表一紙在卷足憑（均參見九十三年度核退字第三五三
    號偵查卷第八頁至第九頁）。足徵被告連續施用第一級毒品海洛因之自白與事
    實相符而堪予採信。
二、第查，被告前於八十六年間因連續施用第一級毒品海洛因案件，經本院以八十七
    年度毒聲字第一九五號裁定送觀察、勒戒後，認有繼續施用毒品傾向，由臺灣
    板橋地方法院檢察署檢察官聲請強制戒治，本院以八十七年毒聲字第一五七二號
    裁定強制戒治一年，嗣經強制戒治期滿，由臺灣板橋地方法院檢察署檢察官於八
    十九年度十一月十七日，以八十九年度戒毒偵字第八０一號為不起訴處分確定；
    刑案部分，經本院於九十年一月二日以八十九年度簡字第二三二號為免刑判決確
    定；復於九十一年間因施用第一級毒品海洛因及第二級毒品安非他命案件，經本
    院裁定令入戒治處所施以強制戒治，並經臺灣板橋地方法院檢察署檢察官以九十
    一年度毒偵緝字第四二號提起公訴，嗣經本院以九十一年度訴字第六二七號分別
    判處有期徒刑七月、四月，應執行有期徒刑十月確定，亦有上開本院刑事簡易判
    決、刑事判決、臺灣高等法院被告全國前案紀錄表在卷足憑。事證明確，被告施
    用毒品之犯行堪予認定，應予依法論科。
三、核被告甲○○所為，係犯毒品危害防制條例第十條第一項之施用第一級毒品海洛
    因罪。起訴書雖於論罪法條欄內，認被告甲○○所為係犯毒品危害防制條例第十
    條第二項之施用第二級毒品罪嫌，惟公訴檢察官於本院準備程序中已當庭更正被
    告甲○○所犯法條為同條例第十條第一項之施用第一級毒品罪嫌，附此敘明。又
    被告施用前後持有第一級毒品海洛因之低度行為，為其施用之高度行為所吸收，
    不另論罪。其先後多次施用第一級毒品之犯行，時間緊接，方法相同，觸犯構成
    犯罪要件相同之罪名，顯係基於概括之犯意反覆而為，應依刑法第五十六條連續
    犯之規定，論以一罪並加重其刑。公訴人雖僅就被告於九十三年四月四日十九時
    三十分許為警採尿前二十六小時內施用第一級毒品海洛因之犯行起訴，而未論及
    被告如事實欄所述之其餘犯行，惟該部分犯行既與前開已起訴部分有連續犯之裁
    判上一罪關係，應為起訴效力所及，本院自得併予審理，併此敘明。末查，被告
    有如事實欄所示之前科及執行情形，有臺灣高等法院被告全國前案紀錄表一件在
    卷可按，其受有期徒刑執行完畢後，五年內再犯本件有期徒刑以上之罪，為累犯
    ，應依刑法第四十七條規定，加重其刑，並遞加之。爰審酌被告曾因施用毒品送
    勒戒所觀察、勒戒及強制戒治後，仍未能戒斷其施用毒品之惡習，再犯本件犯行
    ，惟因施用毒品均僅係戕害其自己身心並無加害他人，再審酌其施用毒品時間之
    長短、犯後坦承犯行態度良好等一切情狀，量處如主文所示之刑。
據上論斷，應依刑事訴訟法第二百七十三條之一第一項、第二百九十九條第一項前段
，毒品危害防制條例第十條第一項，刑法第十一條前段、第五十六條、第四十七條，
判決如主文。
本案經檢察官陳銘祥到庭執行職務。
中        華        民        國    九十三    年     七     月   三十   日
                                    臺灣板橋地方法院刑事第二庭
                                            法  官  潘  翠  雪
右正本證明與原本無異。
如不服本判決，應於送達後十日內向本院提出上訴狀
                                            書記官  江  文  彬
中　　　華　　　民　　　國　　九十三　　年　　　八　　　月　　　二　　　日
附錄本案論罪科刑法條全文：
毒品危害防制條例第十條
施用第一級毒品者，處六月以上五年以下有期徒刑。
施用第二級毒品者，處三年以下有期徒刑。
